【裁判字號】    88,自,34
【裁判日期】    891031
【裁判案由】    偽造有價證券
【裁判全文】
臺灣臺東地方法院刑事判決                            八十八年度自字第三四號
    自  訴  人  己○○
    被      告  乙○○
    指定辯護人本院公設辯護人  甲○○
右列被告因偽造有價證券案件，經自訴人提起自訴，本院判決如左：
    主  文
乙○○無罪。
    理  由
一、自訴意旨略以：自訴人己○○與戊○○間因清償互助會事件，業據本院八十五年
    度票字第二０二０號判決確定。唯經查證該案原告與自訴人素昧平生，所簽發之
    十三紙本票係被告乙○○所偽造簽發。因認被告涉有刑法偽造有價證券罪云云
一、按按犯罪事實應依證據認定之，無證據不得推定其犯罪事實，刑事訴訟法第一百
    五十四條定有明文，又不能證明被告犯罪者，應諭知無罪之判決，刑事訴訟法第
    三百零一條第一項亦有明文規定。訊據被告乙○○固坦承有簽發十三張本票持交
    戊○○標取互助會等情。但堅決否認有何偽造有價證券之犯行，辯稱：「我跟會
    之會首係戊○○，是以己○○之名義跟的」、「為當時己○○與我妹妹交往時，
    我們都住一起，我的金錢事情己○○都知道，而且當初我要跟這會時，己○○知
    道同意我簽本票。」等語。經查，本件自訴人於八十六年元月十八日，即已收受
    會首戊○○聲准由本院所裁定淮許對其強制執行之八十五年度票字第二０二０號
    裁定。詎自訴人均未提出抗告而任其確定，迨確定後始於八十八年十一月二十三
    日向本院提起本件自訴。苟自訴人未曾同意被告簽發該十三紙本票，理應於接獲
    前揭本票強制執行之裁定時即予異議抗告，以免遭受強制行。竟未以予抗告，是
    以自訴人謂未同意被告簽發本票即有可疑。而自訴人前雖具狀自訴被告偽造有價
    證券罪，但於本院審理中於八十九年一月十三日卻到庭陳稱：「我事後問乙○○
    的妹妹丙○○，因我當時跟很多會，我也答應丙○○以我的名義跟二萬元及三萬
    元的會，二萬元的會應是本案的會，我承認我曾同意他們以我的名義跟會，而且
    之前我也有繳會錢，後來我到花蓮乙○○以我的名義標會，我也認為是在我授權
    之範圍內。」等語。嗣因和解不成，又具狀翻稱未同意被告等以其名義參加互助
    會云云。是以，其自訴之事實前後不一。已難據以認定被告之犯行。況且，與自
    訴人相識之證人丁○○到庭證稱：伊知道被告以自訴人之名義簽本票，自訴人有
    同意被告用他的名義簽本票，在台東市○○路被告的服裝店裡，店名我不知道等
    語。證人即自訴人以前之女友丙○○亦到庭證稱：「我與自訴人一起跟本件互助
    會，用自訴人的名字跟。」、「自訴人知道被告用他名義簽本票，也有同意。」
    等語。足認本件被告應係經自訴人同意授權而簽發前揭十三紙本票。被告所辯應
    堪採信，被告應無何偽造之可言。被告犯罪即屬不能證明，應為無罪之諭知。
二、據上論斷，應依刑事訴訟法第三百四十三條、第三百零一條第一項條判決如主文
    。
中      華      民      國    八十九    年      十    月      三十一    日
                                  臺灣臺東地方法院刑事庭
                                        法  官  朱中和
右正本證明與原本無異
如不服本判決應於送達後十日內向本院提出上訴狀
                                        書記官  王敏玉
中      華      民      國    八十九      年    十一    月      十      日


司法院資訊處製作；財團法人民間司法改革基金會備份。
